臺灣臺中地方法院刑事判決
109年度易字第2965號
聲  請  人  臺灣臺中地方檢察署檢察官
被      告  黃鴻晉（原名黃建峰）




上列被告因竊盜案件，經檢察官聲請簡易判決處刑（109年度偵
字第22047號、第22320號），本院認不宜以簡易判決處刑，改依
通常訴訟程序審理，判決如下：
    主    文
黃鴻晉犯竊盜罪，累犯，處拘役伍拾日，如易科罰金，以新臺幣
壹仟元折算壹日；又犯竊盜罪，累犯，處拘役伍拾玖日，如易科
罰金，以新臺幣壹仟元折算壹日。應執行拘役壹佰日，如易科罰
金，以新臺幣壹仟元折算壹日。
未扣案之犯罪所得櫻桃紅腿陸龜壹隻、蘇卡達陸龜貳隻均沒收，
於全部或一部不能沒收或不宜執行沒收時，追徵其價額。
    犯罪事實
一、黃鴻晉意圖為自己不法之所有，基於竊盜之犯意，分別為下
    列犯行：
  ㈠於民國109年5月23日15時8分許，駕駛其不知情母親李淑暖所
    有之車牌號碼0000-00號自小客車至臺中市○○區○○路0段000
    號「魚中魚樂活有限公司」北屯店（下稱北屯店），徒手竊
    取店內陳列之櫻桃紅腿陸龜1隻得手後，旋即駕駛上開車輛
    離去。嗣經該公司組長鄭文傑發覺遭竊，報警處理，經調閱
    監視錄影後循線查獲上情。
  ㈡於109年5月27日13時50分許，駕駛上開自小客車至臺中市○○
    區○○路0段000號「魚中魚樂活有限公司」國光店（下稱國光
    店），先於同日13時54分許，自上層玻璃櫃內徒手竊取1隻
    蘇卡達象龜，再基於同一竊盜犯意，接續於同日13時55分許
    ，自下層玻璃櫃內徒手竊取另1隻蘇卡達象龜，共竊取該店
    店長陳傑詳所管領之蘇卡達象龜2隻得手後，旋即駕駛上開
    車輛離去。嗣經陳傑詳發覺遭竊，報警處理，經調閱監視錄
    影後循線查獲上情。
二、案經臺中市政府警察局第五分局報告及陳傑詳訴由臺中市政
    府警察局霧峰分局報告臺灣臺中地方檢察署檢察官偵查聲請
    簡易判決處刑。
    理    由
一、證據能力部分：
  ㈠按被告以外之人於審判外之陳述，雖不符刑事訴訟法第159條
    之1至第159條之4之規定，而經當事人於審判程序同意作為
    證據，法院審酌該言詞陳述或書面陳述作成時之情況，認為
    適當者，亦得為證據；又當事人、代理人或辯護人於法院調
    查證據時，知有第159條第1項不得為證據之情形，而未於言
    詞辯論終結前聲明異議者，視為有前項之同意，刑事訴訟法
    第159條之5定有明文。經查，本判決以下所引用被告以外之
    人於審判外之言詞或書面陳述，對被告黃鴻晉而言，性質上
    屬傳聞證據，惟被告已知悉有刑事訴訟法第159條第1項之情
    形，並未爭執該等證據之證據能力，且未於言詞辯論終結前
    聲明異議，本院審酌上開證據作成時之情況，尚無違法取證
    或不當之情形，復與本案之待證事實間具有相當之關聯性，
    以之作為證據應屬適當，揆諸上開規定，應認有證據能力。
  ㈡又傳聞法則乃對於被告以外之人於審判外之言詞或書面陳述
    而為之規範，本判決以下所引用之非供述證據，無刑事訴訟
    法第159條第1項規定傳聞法則之適用，且與本案待證事實具
    有關聯性，亦查無依法應排除其證據能力之情形，依法自得
    作為證據。
二、認定犯罪事實所憑之證據及理由：
    訊據被告坦承於犯罪事實一㈠所示時間、地點，竊取櫻桃紅
    腿陸龜1隻，及於犯罪事實一㈡所示時間、地點，竊取蘇卡達
    象龜1隻等情，惟辯稱：我於犯罪事實一㈡只有竊取1隻云云
    。然查：
  ㈠被告於犯罪事實一㈠所示時間、地點，竊取櫻桃紅腿陸龜1隻
    ，及於犯罪事實一㈡所示時間、地點，竊取蘇卡達象龜1隻等
    情，業據被告於偵查、本院準備程序及審理中均坦承不諱（
    見偵22320號卷第73-75頁、本院易字卷第38-39頁、第253-2
    54頁），核與證人即告訴人鄭文傑於警詢中之證述及證人即
    被害人陳傑詳於警詢及本院審理中之證述相符（見偵22320
    號卷第23-25頁、偵22047號卷第19-20頁、本院易字卷第239
    -250頁），並有北屯店之監視器錄影畫面翻拍照片13張、國
    光店之監視器錄影畫面翻拍照片6張、監視器畫面本院勘驗
    筆錄在卷可佐（見偵22320號卷第29-41頁、偵22047號卷第3
    9-41頁、本院易字卷第249-250頁），足認被告此部分之任
    意性自白與事實相符，堪以採信，此部分之事實均堪認定。
  ㈡次查，證人即被害人於本院審理中證稱：我是國光店的店長
    ，偵22047號卷第41頁編號3的照片是拍攝到被告在偷烏龜的
    畫面，這邊有2隻烏龜，這裡有上、下缸，被告上缸、下缸
    各有伸手進去拿1次等語（見本院易字卷第239-250頁），且
    經本院勘驗國光店內監視器錄影畫面，明確可見被告開啟玻
    璃展示櫃後，伸手拿取櫃內陸龜並放入自己攜帶之包包內後
    離去等情，並製有勘驗筆錄1紙在卷（見本院易字卷第249-2
    50頁），足以佐證證人即被害人前揭證述內容，堪認被告確
    實於該監視器畫面中所示之地點，分別自上缸及下缸各竊取
    蘇卡達象龜1隻等情。被告辯稱僅有竊取1隻云云，並不足採
    。
  ㈢綜上所述，本案事證明確，應依法論科。
三、論罪科刑：
  ㈠核被告所為，均係犯刑法第320條第1項之竊盜罪。
  ㈡被告於犯罪事實一㈡所示犯行，係於密切接近之時間，在同一
    地點，竊取同一被害人所管領之陸龜2隻，各次行為之獨立
    性薄弱，難以強行分離，應論以接續之一行為。
  ㈢被告2次竊盜犯行，犯意各別，行為互殊，應予分論併罰。
  ㈣被告前因過失傷害案件，經臺灣彰化地方法院以105年度交簡
    字第1543號判決處有期徒刑2月確定，並於106年5月25日易
    科罰金執行完畢，此有臺灣高等法院被告前案紀錄表在卷可
    憑，被告於有期徒刑執行完畢後，5年內故意再犯本案有期
    徒刑以上之罪，均為累犯，且於本案加重最輕本刑，均無過
    苛，爰依刑法第47條第1項規定，均加重其刑。
  ㈤爰以行為人之責任為基礎，審酌被告不循正當管道賺取財物
    ，竟分別於上揭時間、地點，各竊取櫻桃紅腿陸龜1隻及蘇
    卡達象龜2隻之犯罪手段、所生損害，及被告坦承部分犯行
    ，然迄今仍未賠償告訴人及被害人所受損害之犯後態度，兼
    衡其素行、於本院審理中自陳高中畢業之智識程度、從事物
    流之生活狀況等一切情狀，各量處如主文第1項所示之刑，
    並衡酌被告所犯各罪之犯罪類型、行為態樣、手段、動機、
    侵害法益種類及責任非難程度，而為整體評價後，定其應執
    行之刑如主文第1項所示，並諭知易科罰金之折算標準。
四、沒收部分：
    按犯罪所得，屬於犯罪行為人者，沒收之。前二項之沒收，
    於全部或一部不能沒收或不宜執行沒收時，追徵其價額。刑
    法第38條之1第1項前段、第3項分別定有明文。查，被告竊
    得之櫻桃紅腿陸龜1隻及蘇卡達陸龜2隻，均係其本案之犯罪
    所得，且上開陸龜均未扣案，應依上揭規定，宣告沒收及諭
    知追徵。
五、不另為無罪之諭知部分：
  ㈠聲請簡易判決處刑意旨另以：被告於犯罪事實一㈡所示時間、
    地點，尚有竊取另外4隻陸龜等語。
  ㈡然查，證人即被害人於本院審理中固證稱：我們的烏龜有一
    定的證書，有賣掉烏龜證書會給消費者，留存的證書已經有
    給法院就是本院易字卷第111頁至121頁所示，所以我們知道
    有失竊6隻烏龜，一共是失竊1隻豹紋陸龜、1隻大隻的蘇卡
    達象龜、4隻小隻的蘇卡達象龜，我們公司不會每天盤點，
    大約半年盤點1次，每天只有目測和做簡單的盤點，沒有做
    記載，監視器拍的畫面之前都有呈上光碟，偵22047號卷第4
    1頁的畫面有拍到被告偷2隻烏龜，對面還有4隻，這4隻的部
    分有看到被告有動作，但沒有看到被告真的是有偷，小隻的
    蘇卡達象龜腹甲長度約15公分，如果要偷6隻象龜的話不可
    能一次抓6隻等語（見本院易字卷第239-250頁）。並提出之
    蘇卡達象龜人工繁殖證書4紙、蘇卡達象龜出口證明文件、
    豹紋陸龜出口證明文件等在卷（見本院易字卷第111-121頁
    ），然此僅能證明國光店確實有進貨該等陸龜，除前述足證
    為被告所竊取之2隻蘇卡達象龜外，其餘陸龜4隻並未售出即
    遺失等情，且被害人亦證稱國光店並未每天盤點，自無從認
    定該等陸龜確實遺失或失竊之時間，再者，依卷內監視器畫
    面翻拍照片及本院勘驗監視器畫面之結果，均未見被告有竊
    取此部分之陸龜之行為，且依證人證述該陸龜之大小，被告
    甚難1次徒手竊取6隻攜離該店而不被店員發現或遭監視器錄
    下。從而，此部分除證人即被害人之單一指述外，並無其他
    證據足以佐證，無從證明被告有此部分之犯行。然此部分如
    構成犯罪，與前述犯罪事實一㈡部分為接續犯之一罪關係，
    爰不另為無罪之諭知。
據上論斷，應依刑事訴訟法第452條、第299條第1項前段，刑法
第320條第1項、第47條第1項、第41條第1項前段、第51條第6款
、第38條之1第1項前段、第3項，刑法施行法第1條之1第1項，判
決如主文。
本案經檢察官郭靜文聲請簡易判決處刑，檢察官葉芳如、李濂到
庭執行職務。
中　　華　　民　　國　　110 　年　　11　　月　　4 　　日
                  刑事第六庭  審判長法  官  柯志民
                                    法  官  蔡逸蓉
                                    法  官  陳昱翔
以上正本證明與原本無異。
如不服本判決應於收受判決後20日內向本院提出上訴書狀，並應
敘述具體理由；其未敘述上訴理由者，應於上訴期間屆滿後20日
內向本院補提理由書（均須按他造當事人之人數附繕本）「切勿
逕送上級法院」。
告訴人或被害人如不服判決，應備理由具狀向檢察官請求上訴，
上訴期間之計算，以檢察官收受判決正本之日起算。 
                                    書記官  陳筱惠
中　　華　　民　　國　　110 　年　　11　　月　　4 　　日
附錄論罪科刑法條
刑法第320條
意圖為自己或第三人不法之所有，而竊取他人之動產者，為竊盜
罪，處5年以下有期徒刑、拘役或50萬元以下罰金。
意圖為自己或第三人不法之利益，而竊佔他人之不動產者，依前
項之規定處斷。
前二項之未遂犯罰之。